【裁判字號】    97,交抗,1
【裁判日期】    970109
【裁判案由】    聲明異議
【裁判全文】
臺灣高等法院臺南分院交通事件裁定       97年度交抗字第1號
抗  告  人
即受處分人  甲○○
上列抗告人因違反道路交通管理處罰條例案件，不服臺灣臺南地
方法院中華民國96年11月14日所為裁定（96年度交聲字第335號
），提起抗告，本院裁定如下：
    主  文
抗告駁回。
    理  由
一、本件抗告意旨略以：抗告人即受處分人甲○○因未收到罰單
    ，又因當時與交通警員在當場有一些認知上的差距，抗告人
    欲想收到罰單時提出異議，卻遲未收到監理站所開出之罰單
    ，茲不服臺灣臺南地方法院96年度交聲字第335號裁定 ，依
    法提起抗告云云。
二、按受處分人， 不服道路交通管理處罰條例第8條主管機關所
    為之處罰，得於接到裁決書之翌日起20日內，向管轄地方法
    院聲明異議， 道路交通管理處罰條例第87條第1項定有明文
    。次按處理違反道路交通管理事件，有關文書送達之程序，
    依行政程序法之規定，此觀違反道路交通管理事件統一裁罰
    標準及處理細則第5條規定甚明 。而送達於應受送達人之住
    居所、事務所或營業所為之，但在行政機關辦公處所或他處
    會晤應受送達人時，得於會晤處所為之；於應送達處所不獲
    會晤應受送達人時，得將文書付與有辨別事理能力之同居人
    、受僱人或應送達處所之接收郵件人員，行政程序法第72條
    第1項、第73條第1項亦有明定。至所稱之「同居人」，雖不
    必有親屬關係，亦無庸嚴格解釋為須以永久共同生活為目的
    而同居一家，然必係與應受送達人居住在一處，且繼續的為
    共同生活者，方為相當（最高法院82年台上字第2723號刑事
    判例要旨參照）。
三、經查：本件抗告人甲○○之戶籍地係於94年12月8日遷入「
    臺南市○○區○○街1段269號」，此有個人基本資料查詢結
    果書面1紙在卷可佐（見本院卷20頁） ，是原處分機關即交
    通部公路總局嘉義區監理所臺南監理站將該站嘉監南字第裁
    74-S00000000號裁決書依照上址為送達，並於96年3月20 日
    以掛號郵寄至抗告人之上開住所，並由其兄「蔡慶章」代收
    無訛 ，此有原處分機關送達證書1紙及其上收件人同居人處
    有「蔡慶章」印文可證（見原審卷15、16頁），故裁決書已
    送達於有辨別事理能力之同居人無誤，依上揭說明，原處分
    機關之裁決書已合法送達於抗告人，應可認定。又依法院訴
    訟當事人在途期間標準第4條之規定可知 ，本件抗告人之居
    住地在臺南市，與原處分機關之機關地址均在同一省轄市內
    ，則本案聲明異議期間並不扣除在途期間，是抗告人對上開
    處分不服， 自應於裁決書合法送達之翌日即96年3月21日起
    20日內向原審法院聲明異議，然抗告人卻遲至96年4月26 日
    始具狀向原處分機關聲明異議，此有聲明異議狀上原處分機
    關收文章戳記1枚在卷可憑（見原審卷2頁），其異議顯逾前
    開20日之法定期間，亦可認定。
四、綜上所述，原審法院以抗告人對本件裁決書聲明異議，已逾
    20日之異議期間，為不合法，而駁回抗告人之異議，本院經
    核其認事用法，均無不當。抗告人猶辯稱其未到罰單致無從
    提出異議云云，為無理由，應予駁回。
五、據上論結，應依道路交通案件處理辦法第26條，刑事訴訟法
    第412條，裁定如主文。
中    華    民    國    97    年      1   月    9     日
                    刑事第三庭  審判長法  官  陳義仲
                                      法  官  宋明蒼
                                      法  官  蔡勝雄
以上正本證明與原本無異。
不得再抗告。
                                      書記官  汪姿秀
中    華    民    國    97    年    1     月    9     日


司法院資訊處製作；財團法人民間司法改革基金會備份。
